【裁判字號】    98,抗,378
【裁判日期】    981201
【裁判案由】    聲請再審
【裁判全文】
臺灣高等法院高雄分院刑事裁定           98年度抗字第378號
抗告人即
再審聲請人  甲○○○
                      號
上列抗告人因聲請再審案件，不服臺灣高雄地方法院中華民國98
年10月12日裁定（98年度聲再字第55號），提起抗告，本院裁定
如下：
    主  文
抗告駁回。
    理  由
一、原審裁定意旨略以: (一)「聲請再審，由判決之原審法院管轄
    。」，刑事訴訟法第426 條第1 項定有明文；又再審係對確
    定判決認定事實錯誤而設之救濟程序，應以確定判決為聲請
    再審之客體，方為適法，倘第一審判決曾經上訴之程序加以
    救濟，嗣於上訴審就事實已為實體審判認定並駁回上訴而告
    確定，則應以該第二審確定判決為聲請再審之對象，並向該
    第二審法院提出。然若上級審法院以上訴不合法，從程序上
    判決駁回上訴者，聲請再審之對象為原法院之判決，並非上
    級審法院之程序判決，該再審案件，仍應由原判決之法院管
    轄（最高法院93年度臺聲字第2 號裁定意旨參照）。受判決
    人甲○○○係因傷害案件，經台灣高雄地方法院97年度易字
    第1323號、98年度易字第145 號判處罪刑，聲請人提起上訴
    後，復經臺灣高等法院高雄分院98年度上易字第344 、346
    號以上訴未敘述具體理由，不合法律上之程式，而為程序駁
    回確定，依刑事訴訟法第426 條第1 項規定及最高法院93年
    度臺聲字第2 號裁定意旨，聲請再審，自應向為實體判決之
    台灣高雄地方法院為之。(二)有罪之判決確定後，為受判決人
    之利益聲請再審，必其聲請之理由合於刑事訴訟法第420 條
    第1 項所定情形之一或第421 條有足生影響於判決之重要證
    據漏未審酌者，始准許之。(三)甲○○○與周銘南、武氏錦愛
    等3 人於96年12月17日晚間9時30 分許，在周銘南所經營之
    高雄縣林園鄉○○村○○路153 號水電材料行，共同傷害（
    互毆）薛學誠之事實，均已於台灣高雄地方法院97年度易字
    第1323號、98年度易字第145 號判決中詳予審酌、論斷，而
    甲○○○聲請本件再審，僅泛稱：「告訴人挾怨報復，誣指
    其持木棍毆打告訴人，為求平反，期能當庭說明案情及與告
    訴人當面對質」云云，並不符上揭再審之要件。
二、抗告意旨略以: 「告訴人挾怨報復，誣指我持木棍毆打告訴
    人，為求平反，期能當庭說明案情及與告訴人當面對質」，
    「抗告人為求公道，實不得不平心而論，並全盤說明本案實
    情。蓋本案非僅抗告人一人受冤，實則人人均有冤情難訴，
    惟聲請人原於偵查庭上因有顧忌而未具體明確敘明案情，致
    檢察官誤為採信告訴人誣稱抗告人與武氏錦愛、周銘南共同
    傷害告訴人云云，遽為追加起訴，併以傷害罪共同正犯論罪
    ，聲請人自知因己受人情壓力而一時失慮，未善盡證人義務
    ，誠屬不該，但眼見情勢轉變，「公親變事主」，實悔不當
    初。然本案確有諸多冤情，抗告人為求平反，為此請求准予
    再審，俾使聲請人當庭說明詳情，並與告訴人當面對質，以
    促使聲請人得受有公平審判之機會。」
三、經核原審依刑事訴訟法第434 條第1 項，認其聲請再審，為
    無理由，駁回再審之聲請。抗告人抗告意旨仍執陳詞，指摘
    原裁定不當，並無確切事證以實其說，本件抗告為無理由，
    應予駁回。
四、據上論結，應依刑事訴訟法第412 條，裁定如主文。
中    華    民    國    98    年    12    月    1    日
                  刑事第二庭  審判長法  官  林正雄
                                    法  官  黃壽燕
                                    法  官  陳啟造
以上正本證明與原本無異。
不得再抗告。
中    華    民    國    98    年    12    月    1    日
                                    書記官  彭筱瑗


司法院資訊處製作；財團法人民間司法改革基金會備份。
